臺灣士林地方法院刑事判決
110年度易字第225號
公  訴  人  臺灣士林地方檢察署檢察官
被      告  周清華  民國00年00月00日生



上列被告因竊盜案件，經檢察官提起公訴（109 年度偵字第1838
2 號、第20074 號），被告於本院準備程序進行中，就被訴事實
為有罪之陳述，經告知簡式審判程序意旨，且聽取當事人之意見
後，本院裁定改依簡式審判程序審理，並判決如下：
    主  文
周清華共同犯竊盜罪，累犯，處有期徒刑伍月，如易科罰金，以
新臺幣壹仟元折算壹日，未扣案如附表一所示之犯罪所得與楊勝
馳共同沒收，於全部或一部不能沒收或不宜執行沒收時，共同追
徵其價額；又共同犯竊盜罪，累犯，處有期徒刑伍月，如易科罰
金，以新臺幣壹仟元折算壹日，未扣案如附表二所示之犯罪所得
與楊勝馳共同沒收，於全部或一部不能沒收或不宜執行沒收時，
共同追徵其價額。應執行有期徒刑捌月，如易科罰金，以新臺幣
壹仟元折算壹日。
　　事實及理由
一、犯罪事實：
    周清華與楊勝馳（由本院另行判決）基於意圖為自己不法所
    有之竊盜犯意聯絡，而分別：
    ㈠於民國109 年8 月21日晚間11時40分許，共同前往張家泰
　　  向郭建成所承租，用以供作倉庫使用之位於臺北市○○區
　　  ○○路0 段000 巷00號2 樓之房屋，並打開未上鎖之大門
　　  而入內竊取如附表一所示之物。
　  ㈡於同年9 月8 日凌晨0 時30許，共同前往郭建宏所有，用
　　  以供作倉庫使用之位於臺北市○○○○路0 段000 巷00號
　　  1 樓之房屋，並由周清華以自行攜帶之鑰匙打開大門後，
　　  入內竊取如附表二所示之物。　
    嗣因張家泰、郭建宏查覺失竊後報警處理，再經警調閱現場
    監視錄影畫面，始循線查悉上情。　　
二、證據名稱：
    ㈠被告周清華於偵查之供述及在本院審理中之自白。
    ㈡共同被告楊勝馳分別在警詢、偵查中之陳述；張家泰、郭
      建宏分別在警詢及本院審理中之陳述。
    ㈢臺北市政府警察局士林分局刑案現場勘察報告、監視錄影
      畫面翻拍照片。
三、論罪科刑：
　　㈠本案之失竊地點，均係供作倉庫使用，業據告訴人張家泰
　　  、郭建宏於警詢中陳述明確，自非屬「住宅」，是核被告
　　  周清華所為，均係犯刑法第320 條第1 項之竊盜罪。檢察
　　  官認被告本案均應構成同法第321 條第1 項第1 款之侵入
  　　住宅竊盜罪，即有未洽，惟因基本社會事實同一，自應由
 　　 本院依法變更起訴法條。
    ㈡被告所犯上開二罪間，與共同被告楊勝馳皆有犯意聯絡、
      行為分擔，應均論以共同正犯，且因其二次竊盜犯行，犯
      意各別、行為互殊，故應予分論併罰。
    ㈢被告前於109 年間，因施用毒品案件，經臺灣臺北地方法
      院以109 年度簡字第518 號判決判處有期徒刑3 月確定，
      在109 年6 月12日易科罰金執行完畢，有臺灣高等法院被
      告前案紀錄表在卷可稽，其於徒刑執行完畢後，5 年內故
      意再犯本案有期徒刑以上之罪，固符合刑法第47條第1 項
      所定之累犯要件，然本院衡酌被告前案與本案所犯並非相
      同罪質之罪，如仍加重其法定最低度刑，將使「行為人所
      受的刑罰」超過「其所應負擔罪責」，故依司法院大法官
      會議釋字第775 號解釋意旨，僅依刑法第47條第1 項加重
      其法定最高度刑。
    ㈣爰審酌被告不思正途，竟因貪圖己利即恣意行竊，所為欠
      缺尊重他人之觀念且危害社會治安，併兼衡其於犯後坦承
      犯行、本案各該次行為所生危害輕重，暨被告高中肄業、
      未婚無子女，現從事二手物品買賣，月收入新臺幣（下同
      ）30,000元至40,000元之智識程度、家庭生活及經濟狀況
      ，以及被告雖於犯後與告訴人二人達成和解，惟並未依和
      解條件如期給付（僅給付告訴人二人各5,000 元）等一切
      情狀，分別量處如主文所示之刑，並定其應執行刑如主文
      後，再就被告所犯各罪所處之刑及所定之應執行刑，均諭
      知易科罰金之折算標準。
四、沒收部分：
    ㈠按如共同正犯各成員對於不法利得主觀上均具有共同處分
      之合意，客觀上復有共同處分之權限，且難以區別各人分
      得之數，則仍應負共同沒收之責（最高法院109 年度台上
      字第3421號判決意旨參照）。
　  ㈡被告雖供稱其與楊勝馳共同竊取如附表一、二所示之物後
      ，全數均持以變賣，並將得款與楊勝馳平分，惟此與楊勝
      馳所述不符，被告復未供述其出售之對象究為何或提出相
      關單據以供查證，是無證據可資證明被告所述為真，尚難
      認被告與楊勝馳對所竊得如附表一、二所示之物確已變賣
      而喪失事實上支配處分權，或變賣所得款項數額為何，則
      依卷內事證無法證明被告與楊勝馳就如附表一、二所示犯
      罪所得實際利得之分配狀況，揆之前揭說明，應認被告與
      楊勝馳對犯罪所得享有共同處分權，應負共同沒收及共同
      追徵之責，爰依刑法第38條之1 第1 項、第3 項規定，就
      被告先後二次竊盜犯行所竊得之物，於各該犯行主文項下
      ，分別宣告共同沒收，並於全部或一部不能沒收或不宜執
      行沒收時，共同追徵其價額。
　  ㈢被告用以犯本案犯罪事實㈡所用之鑰匙，乃一般市面上即可
      購得之物，且查無積極證據足認被告仍繼續持有之，自無
      再剝奪其所有以預防並遏止犯罪之必要（立法理由參照）
      ，是不另為沒收之諭知。
五、依刑事訴訟法第273 條之1 第1 項、第299 條第1 項前段、
    第300 條、第310 條之2 、第454 條第1 項，刑法第28條、
    第320 條第1 項、第47條第1 項、第41條第1 項前段、第 8
     項、第51條第5 款、第38條之1 第 1 項、第3 項，刑法施
    行法第1 條之1 第1 項 判決如主文。
六、如不服本判決，得自收受送達之翌日起20日內向本院提出上
    訴狀（應附繕本），其未敘述上訴理由者，應於上訴期間屆
    滿後20日內補提理由書狀於本院，上訴於臺灣高等法院。 
本案經檢察官白忠志提起公訴，檢察官林聰良、張尹敏到庭執行
職務。
中    華    民    國    110   年    11    月    12    日
                          刑事第七庭  法  官  蘇昌澤
以上正本證明與原本無異。
因疫情而遲誤不變期間，得向法院聲請回復原狀。
                                      書記官  吳佩蓁
中    華    民    國    110   年    11    月    12    日
附錄論罪科刑法條：
中華民國刑法第320 條
意圖為自己或第三人不法之所有，而竊取他人之動產者，為竊盜
罪，處5 年以下有期徒刑、拘役或50萬元以下罰金。
意圖為自己或第三人不法之利益，而竊佔他人之不動產者，依前
項之規定處斷。
前二項之未遂犯罰之。

附表一：
編號 物        品        名        稱 數量  一 麵粉攪拌機 1 台  二 絞肉機 1 台  三 50吋液晶電視 1 台  四 分離式冷氣（含室外機） 1 組 

附表二：
編號 物        品        名        稱 數量  一 約翰走路威士忌（黑牌，2 公升裝） 1 瓶  二 蘇格蘭威士忌（1 公升裝） 10瓶  三 中華郵政發行年度集郵冊 3 本  四 木製手工藝品 2 袋  五 PENTAX數位相機 1 台